【裁判字號】    99,上訴,10
【裁判日期】    990223
【裁判案由】    違反藥事法等
【裁判全文】
臺灣高等法院高雄分院刑事判決          99年度上訴字第10號
上  訴  人
即  被  告  乙○○
選任辯護人  楊昌禧律師
            梁育誠律師
上列上訴人因違反藥事法等案件，不服臺灣高雄地方法院98年度
訴字第298 號中華民國98年11月24日第一審判決（起訴案號：臺
灣高雄地方法院檢察署97年度偵字第933 號），提起上訴，本院
判決如下：
    主  文
原判決撤銷。
乙○○明知為偽藥，而販賣，處有期徒刑肆月，減為有期徒刑貳
月。
    事  實
一、乙○○明知不得販賣未經衛生主管機關核准製造之藥品，竟
    於民國95年4 、5 月間後之某日（起訴書誤載為96年3 月間
    ），將不詳方式取得，未經主管機關核准製造含有「Acetam
    in ophen、Chlorzoxazone 、Hydrochlorothiazide 及Indo
    me thacin 」等西藥成分呈淺褐色粉末狀以塑膠瓶裝之偽藥
    （即扣案藥品編號7 ），持至甲○○於高雄市○○路果菜市
    場之營業處所，以新臺幣（下同）2 萬元之價格，欲販售予
    甲○○，由甲○○帶至其高雄市○○區○○街131 號住處交
    付價金支票完成交易。嗣於96年6 月1 日甲○○因發覺上開
    藥品成分有異報警處理，經警送高雄市政府衛生局檢驗後，
    確含前開未經主管機關核准製造之西藥成分，始悉上情。
二、案經高雄市政府警察局左營分局報告臺灣高雄地方法院檢察
    署檢察官偵查起訴。
    理  由
壹、證據能力部分：
一、按「被告以外之人於檢察事務官、司法警察官或司法警察調
    查中所為之陳述，與審判中不符時，其先前之陳述具有較可
    信之特別情況，且為證明犯罪事實存否所必要者，得為證據
    」，刑事訴訟法第159 條之2 定有明文。查證人即告訴人甲○○於警詢中所為之陳述，屬審判外陳述，惟本院認其與審
    判中陳述有所不符部分（除所稱購買偽藥時期外），因甲○○對於上開警詢筆錄作成，並不爭執係其自由意志所為，且
    觀察其警詢中之陳述，乃出於自然而為其真意之發言，具有
    可信之特別情況，且所述為證明犯罪事實之存否所必要，是
    依前揭規定，應認甲○○於警詢之陳述，具有證據能力。
二、被告以外之人於偵查中向檢察官所為之陳述，除顯有不可信
    之情況者外，得為證據，刑事訴訟法第159 條之1 第2 項定
    有明文。本件告訴人甲○○於偵查中向檢察官所為之陳述，
    雖以告訴人身份傳喚到庭而未具結，惟業於原審及本院審理
    中，以證人身份到庭具結並接受交互詰問，而被告及辯護人
    並未主張或釋明該證述有何「顯有不可信情況」存在（除所
    稱「我是一次購買，他分批給我」乙節外），且無證據足認
    檢察官之訊問有何未依法定程序情事存在，告訴人甲○○於
    偵查中之陳述既無「顯有不可信之情況」存在（除所稱「我
    是一次購買，他分批給我」乙節外），依上開刑事訴訟法之
    規定，亦有證據能力。
三、法院或檢察官得囑託醫院、學校或其他相當之機關、團體為
    鑑定；鑑定之經過及其結果，應命鑑定人以言詞或書面報告
    ，刑事訴訟法第208 條第1 項前段、第206 條第1 項分別定
    有明文。原審法院於審理中函請行政院衛生署藥物食品檢驗
    局、行政院衛生署鑑定扣案藥物是否屬偽藥，經提出之書面
    報告，核屬法院囑託之鑑定，依上述規定，應有證據能力。
四、本判決後述所引其餘之證據資料，其中傳聞證據部分，縱無
    刑事訴訟法第159 條之1 至第159 條之4 或其他規定之傳聞
    證據例外情形，亦因檢察官、辯護人及被告或同意可作為證
    據使用，或未聲明異議，依刑事訴訟法第159 條之5 第1 項
    、第2 項之規定，本院審酌該證據作成之情況，並無違法取
    得之程序瑕疵，復無證明力過低等情形，認為適當，應得為
    證據。
貳、實體部分：
一、訊據被告乙○○矢口否認有何販賣偽藥予甲○○之犯行，辯
    稱：甲○○向伊借錢週轉，才會開支票給伊，伊未曾對甲○○把脈，亦未曾販賣藥物給甲○○云云。辯護意旨則以：扣
    案之藥物並非在被告處搜出，無法證明被告有販賣之行為；
    告訴人之證述前後不一，所指購買藥物之時間、價錢、瓶數
    亦無法吻合，告訴人係簽發支票向被告借款，被告並未販賣
    藥物給甲○○；縱認被告有販賣藥物給甲○○，被告亦不知
    該藥物有西藥之成分云云。
二、經查：
（一）本件扣案之藥品編號7 塑膠罐裝淺褐色藥粉（原審97年度
      檢總管字第454 號、本院99年度保字第3674號），經原審
      送鑑定結果，確含「Acetaminophen 、Ch1orzoxazone 、
      Hydrochlorothiazide 及Indomethacin」等西藥成分，係
      未經核准擅自製造，核屬藥事法第20條第1 項第1 款之偽
      藥之事實，有行政院衛生署藥物食品檢驗局98年6 月10日
      藥檢參字第0980009160號函檢附行政院衛生署藥物食品檢
      驗局檢驗報告書、行政院衛生署98年7 月20日署授藥字第
      0980001951號函、扣押物品目錄表及扣案物照片在卷可稽
      （見警卷第16頁，偵卷第10頁，原審二卷第25至30頁），
      且為被告所不爭執，自堪認為真實。
（二）上揭扣案編號7 塑膠罐裝淺褐色藥粉，經鑑定結果既屬藥
      事法第20條第1 項第1 款所稱之偽藥，則本院所應審究者
      ，厥為該編號7 塑膠罐裝淺褐色藥粉之偽藥，是否確為被
      告所明知而販售予甲○○者。
  １、證人即告訴人甲○○於警詢時指稱：「在我認識莊茂己（
      指被告）後，他叫我去他家裡面，他為我把脈，當時說我
      有『腎水虛弱，血壓高等症狀』，跟我說要吃他的藥才不
      會中風，過了三天他拿了3 瓶藥來我家裡，對我說要吃這
      些藥才會好，但是要12萬元，我不好意思拒絕，就跟他買
      了3 瓶，他本來要拿到果菜市場給我，但是我的票在我家
      ，所以我在我家將票拿給他，然後他將藥交給我。他當天
      看到我女兒江佳玲，說我女兒『虛胖，也需要吃藥』，他
      也幫我女兒把脈，過了3 、4 天，他就拿了2 瓶藥來，要
      價5 萬3 千元，後來他又拿了2 次藥來賣給我，分別要價
      2 萬5 千元、2 萬元，因為我沒錢了，我就開支票給他。
      ．．．粉狀藥物是給我女兒吃的。」（警卷第6 頁、第7
      頁）於檢察官偵查中指稱：「．．．我認識被告後，他拿
      名片給我，名片上寫『專治腦中風、各種疾病、毒蛇名藥
      』，被告跟我說吃他的藥保證不會中風，他就開黑色的中
      藥丸給我吃．．．。」（偵查卷第6 頁）於原審審理中證
      稱：我在95年間透過陳小姐（即在庭陳宇芷）認識被告，
      陳小姐說被告藥很好，她自己也有吃，被告拿名片給我，
      當時他跟我說吃藥可以預防中風，95年4 、5 月我第1 次
      跟被告買3 罐藥12萬元，就是黑色藥丸，被告拿到我家給
      我，我用支票支付，2 張2 萬，1 張8 萬，那3 瓶已經吃
      完，第2 次、第3 次都是拿1 瓶2 萬元，加上幫我女兒買
      藥，我跟被告買過大約5 、6 次，黑色藥丸，也有藥粉，
      扣案的8 瓶藥品都是被告拿給我的，都是開票買的，總金
      額20幾萬，都是藥錢，最後1 次跟被告拿藥的時間也是95
      年等語（見原審二卷第46、48、51、56、57頁）；於本院
      審理中到庭證稱：「（你在原審指稱有向被告購買藥物，
      其時間為何？）95年3 、4 月間左右。」「（你買這3 次
      的藥是藥丸或是藥粉？）都有。」「（提示偵查卷第23頁
      至29頁，為何你要開這些支票？做何用？）這些票是我開
      給被告的，要付購買藥物的錢。」「（是否曾向被告借過
      錢？）從來沒有。」（本院99年2 月9 日審判筆錄）是依
      告訴人甲○○上開所述，被告確曾於95年4 、5 月間以後
      之某日販賣藥物予告訴人甲○○，其中黑色藥丸，也有藥
      粉，包括扣案之8 瓶藥品，價金均由告訴人甲○○以支票
      支付甚明。
  ２、證人陳宇芷於原審審理中證稱：被告有拿過名片給我，上
      面就有寫專長是專治腦中風，曾讓被告把過脈，有向被告
      拿過一次藥，有藥丸及藥粉，就是類似扣案藥品的塑膠罐
      子，費用為3 萬多元，我在95年4 到6 月間認識被告，認
      識大約1 、2 個月內，我介紹甲○○跟被告認識，我於95
      年間知道甲○○和被告之間有拿藥的事，是我之後聽甲○○說的，甲○○曾託我拿支票給被告交給他女兒，說是買
      藥的錢等語（見原審二卷第66至70頁）；另證人即甲○○
      之女兒江佳玲於原審審理中證稱：我在我家看過被告2 次
      ，時間是95年間，月份已經不記得了，有1 次幫我把脈，
      之後說我的筋骨、婦科很有問題，不調養會怎麼樣之類；
      有1 次我當場看到被告拿了1 個紙袋，之後我父親就拿藥
      給我，扣案編號1 、2 、7 、8 的藥是我拿給父親去報案
      等語（見原審二卷第59至64頁）。依證人陳宇芷、江佳玲
      上開所述足徵被告確有為人把脈、販賣藥物之行為無訛，
      互核告訴人甲○○前揭所述，益徵告訴人甲○○確於95年
      4 、5 月間，經由陳宇芷之介紹與被告認識，被告確有於
      把脈後，向甲○○兜售藥品，本件扣案藥品8 瓶（含編號
      7 之偽藥）均係甲○○於95年間（4 、5 月後）向被告所
      購買供自己及江佳玲服用，並開立支票支付價金。
  ３、復觀之告訴人甲○○於警詢中所提出前述被告交付之名片
      （見警卷第15頁），其上載有「乙○○」、「專治腦中風
      、各種病症、毒蛇名藥」等文字，互核證人江佳玲、陳宇
      芷於原審審理中所提出被告交付之名片（見原審二卷第76
      頁），其格式雖與甲○○提出者雖略有不同，然其上亦載
      有「乙○○」、「專治腦中風、各種病症、毒蛇名藥」等
      文字，該名片自係被告所製作分送無訛，可見被告與告訴
      人甲○○認識之初，確有傳達其專治腦中風及販售藥品之
      訊息。又參以告訴人甲○○提出向被告購買藥品之支票影
      本7 紙（見偵卷第23至29頁），其發票期間係在95年7 月
      至96年5 月間，發票人均為甲○○，其中6 張所載之提示
      人均為被告或其家人，亦足徵告訴人甲○○確有開立支票
      予被告之事實，告訴人甲○○前述曾向被告購買扣案藥品
      8 瓶（含編號7 之偽藥），並以支票支付價金乙情，顯非
      憑空虛指，應堪採信。雖上開告訴人甲○○提出之支票影
      本7 紙，其發票金額有自2 萬元至8 萬元不等，惟參以證
      人甲○○於原審審理中證稱：第1 次跟被告買3 罐藥12萬
      元（即每瓶約4 萬元），第2 次、第3 次都是1 瓶2 萬元
      等語（見原審二卷第55至56頁），本院依罪疑為有利於被
      告認定之原則，認定告訴人甲○○購買扣案編號7 之偽藥
      價額為2 萬元。至於證人丙○○雖於本院審理中雖到庭證
      稱：曾於95年5 、6 月間，在被告住處見被告在算錢並說
      有一朋友將來借錢，不久即見告訴人來到云云（本院99年
      2 月9 日審判筆錄）。惟證人丙○○所述與告訴人甲○○
      前開證述情節不符，亦未目睹告訴人甲○○曾向被告借錢
      ，本不足為被告有利之認定。況證人丙○○亦自陳曾於原
      審陪同被告出庭三次（見本院卷第59頁），顯見與被告交
      情匪淺，且關心被告所涉案情節，惟此等重要情節，之前
      竟未曾提及，亦與常情不符，自不足採信。
  ４、至證人甲○○雖於警詢及偵查中均證稱：我於96年3 月初
      認識被告，而向被告購買藥品等語（見警卷第5 頁，偵卷
      第6 頁），惟甲○○已於原審審理中改稱第1 次拿藥的時
      間是95年（見原審二卷第56頁），於本院審理中亦稱係在
      95年左右（本院99年2 月9 日審判筆錄），且該時點（95
      年4 、5 月間以後）核與證人江佳玲、陳宇芷所述相符，
      與上開支票所載發票日期亦無齟齬，故甲○○應係於95年
      間(4、5 月間以後) 向被告購買扣案編號7 之偽藥無訛，
      是檢察官起訴書所載被告販售偽藥予告訴人甲○○之時間
      為96年3 月間應屬誤認，本院予以更正為95年間。又本件
      被告販售偽藥予告訴人甲○○之行為既經起訴，雖檢察官
      誤載販賣期間，惟仍無礙是次行為業已起訴之效力，本院
      自得審理裁判，併予敘明。
  ５、查被告係經營青草店，業據其於本院審理時供述明確，而
      前述交予告訴人甲○○、證人江佳玲及證人陳宇芷所提出
      之名片分別載有「友靜中藥( 專治腦中風、各種病症、毒
      蛇名藥) 」「專治腦中風、各種病症、毒蛇名藥」等文字
      ，顯見被告自恃深知藥性，而所販賣扣案編號7 塑膠罐裝
      淺褐色藥粉，小小一瓶，要價高達二萬元，價額不菲，其
      瞭解該藥內容為何，明知為偽藥，情極灼然。
（三）綜上所述，本件被告販賣扣案編號7 塑膠罐裝淺褐色藥粉
      之偽藥予告訴人甲○○之事實已臻明確，被告空言辯稱：
      甲○○向伊借錢週轉，才會開支票給伊，伊未曾販賣藥物
      給甲○○云云，核與告訴人甲○○、證人江佳玲、陳宇芷
      所述不符，就所稱借款之金額、次數、時間均無法說明，
      復未能提出任何借款資料為憑，顯係飾詞卸責之詞。又辯
      護意旨所指告訴人甲○○之證述前後不一，所指購買藥物
      之時間、價錢、瓶數亦無法吻合云云，惟本件告訴人向被
      告購買藥物時日相隔已久，年近七旬，又罹腦中風，其中
      枝節問題之先後陳述難免相歧，然綜觀告訴人甲○○之警
      偵訊筆錄所載，雖對於本件購藥期間、瓶數或有誤述之情
      ，其對於被告如何向其兜售藥品、第1 次向被告購藥之瓶
      數及金額均屬一致，且於原審及本院審理中已經確認藥品
      是95年間購買，難認有瑕疵可指，尤其扣案編號7 塑膠罐
      裝淺褐色藥粉之偽藥，確係簽發支票向被告所購買乙節，
      始終堅指不移，前揭被告所辯及辯護意旨所指均無足採。
      從而，被告上開販賣偽藥之犯行堪以認定。
三、論罪科刑：
( 一) 、94年2 月2 日修正公布之刑法，已於95年7 月1 日生效
      施行（以下簡稱修正前、後刑法），其中第2 條第1 項「
      行為後法律有變更者，適用行為時之法律。但行為後之法
      律有利於行為人者，適用最有利於行為人之法律」之規定
      ，係規範行為後法律變更所生新、舊法律比較適用之準據
      法，於刑法修正施行後，自應適用該修正後之第2 條第1
      項之規定，為「從舊、從輕」之比較。查被告上開販賣偽
      藥之犯行係95年4 、5 月間後之某日，依罪疑為有利於被
      告認定之原則，認定其行為在95年7 月1 日之前；而被告
      行為後95年7 月1 日施行之修正後刑法第33條第5 款規定
      ，已將原罰金刑最低額度由銀元一元（相當於新臺幣三元
      ），提高為新臺幣一千元以上，且以百元計之，比較新、
      舊法結果，應以行為時法律即修正前刑法第33條第5 款規
      定有利於被告。
(二)、藥事法第83條雖於95年5 月30日公佈修正，然該次修正內
      容僅係刪除常業犯之規定，就構成要件之內容及刑度均未
      修正（前次修正為93年4 月21日），自無比較新舊法之必
      要。
(三)、按製造藥品，應將其成分、規格、性能、製法之要旨，檢
      驗規格與方法及有關資料或證件，連同原文和中文標籤、
      原文和中文仿單及樣品，並繳納費用，申請中央衛生主管
      機關查驗登記，經核准發給藥品許可證後，始得製造；而
      未經核准，擅自製造者，即為偽藥，藥事法第6 條、第39
      條第1 項及第20條第1 款分別定有明文。查被告未經核准
      擅自販賣未經核准製造之扣案編號7 含「Acetaminophen
      、Ch1orzoxazone 、Hydrochlorothiazide 及Indomethac
      in」等西藥成分之淺褐色藥粉，即屬未經核准擅自販賣偽
      藥，核其所為，係犯藥事法第83條第1 項之販賣偽藥罪。
(四)、原審據以論罪科刑，固非無見，惟被告係持上開偽藥至甲○○於高雄市○○路果菜市場之營業處所欲售予甲○○，
      由甲○○帶至其高雄市○○區○○街131 號住處交付價金
      支票完成交易業據告訴人陳明在卷，原審認定係在「高雄
      縣大寮鄉○○村○○路163 號」（被告住處），事實欄所
      載扣案編號7 淺褐色藥粉未載明含「Hydrochlorothiazid
      e 及Indomethacin」之西藥成分，復未比較新舊法之適用
      ，均有未洽。上訴意旨未指摘及此，其否認犯罪雖無理由
      ，惟原判決既有可議，自應由本院撤銷改判。爰審酌被告
      擅自販賣偽藥，影響國民健康及國家醫藥管理制度，犯後
      復未彌補告訴人之損害，惟念其並無前科，素行尚可，且
      販售之偽藥僅1 瓶，情節非重，年已老邁，健康非佳等一
      切情狀，量處如主文所示之刑。又被告前開犯行之犯罪時
      間係於96年4 月24日之前，且無中華民國96年罪犯減刑條
      例所定不得減刑之情形，爰依同條例第2 條第1 項第3 款
      規定減其宣告刑二分之一。選任辯護人雖請求：如認被告
      有罪，請宣告緩刑云云（本院卷63頁反面），本院審酌後
      認被告雖年已老邁，且健康非佳，惟被告始終飾詞否認，
      未能坦承犯行，難認已真誠悔悟，且迄未彌補告訴人之損
      害，考量被告被告犯後態度及社會公義，尚不宜宣告緩刑
      ，併予敘明。
(五)、按違禁物係指依法令禁止製造、運輸、販賣、持有及行使
      之物而言。藥事法對偽藥及禁藥，並無禁止持有規定，則
      除其他法令另有禁止製造、運輸、販賣、持有及行使規定
      外 (如安非他命，麻醉藥品管理條例第13條規定，不得非
      法輸入、製造、運輸、販賣、持有、施打或吸用，屬違禁
      物)， 偽藥及禁藥，並非均屬違禁物，最高法院85年度台
      上字第4545號判決意旨參照。次按，藥事法第79條第1 項
      規定「查獲之偽藥或禁藥，沒入銷燬之」，上開沒入銷燬
      規定，係列於藥事法第8 章「稽查及取締」內，而非列於
      第9 章之「罰則」，其性質應屬行政秩序罰，屬行政機關
      行政程序科罰之權限，法院自不得越權於判決內諭知沒入
      銷燬（最高法院92年度台上字第2718號判決參照）。本件
      扣案之編號7 淺褐色藥粉偽藥1 瓶（原審97年度檢總管字
      第454 號、本院99年度保字第3674號），既經被告售予告
      訴人甲○○，非屬被告所有，爰不為沒收之諭知，應由衛
      生藥政主管機關依藥事法第79條第1 項規定宣告沒入銷燬
      之。至本件扣案之藥品編號1 至6 、8 （原審97年度檢總
      管字第454 號、本院99年度保字第3674號），及江佳玲於
      原審審理中提出而另行扣案之藥品2 瓶（原審98年度院總
      管字第1344號、本院99年度保字第3674號），均未檢出含
      有西藥成分，此有行政院衛生署藥物食品檢驗局檢驗報告
      書2 份在卷可參（見原審卷第26至28、87頁），均無證據
      證明其為偽藥，顯與本件販賣偽藥犯行並無直接關係，爰
      不予宣告沒收，附此敘明。
四、不另為無罪之諭知部分：
(一)、公訴意旨另以：被告乙○○基於販賣偽藥，明知其所有含
      有「Acetaminophen ，Chlorzoxazone 」等風濕陣痛類成
      分之不明藥丸，係屬未經核准，擅自製造之偽藥，竟仍於
      96年3 月間，在其高雄縣大寮鄉○○村○○路163 號住處
      ，販售上開藥丸7 瓶予甲○○，共計19萬8 千元（原起訴
      販賣扣案8 瓶偽藥，共計21萬8 千元，惟因其中1 瓶即編
      號7 之藥品，業經前述認定為偽藥，其價值2 萬元，爰予
      扣除），因認被告涉犯藥事法第83條第1 項販賣偽藥罪嫌
      。惟查，扣案編號1 至6 、8 藥品（原審97年度檢總管字
      第454 號、本院99年度保字第3674號）等7 瓶藥品，未檢
      出「Betamethasone,Cortisone,Dexamethasone,Hydrocor
      drocortiso e,Methylprednisolone,Prednisolone及Tria
      mcinolone 」等西藥成分乙節，有行政院衛生署藥物食品
      檢驗局98年6 月10日藥檢參字第0980009160號函檢附行政
      院衛生署藥物食品檢驗局檢驗報告書在卷可憑（見原審二
      卷第25至28頁），並無積極證據足資證明上開藥品有未經
      核准擅自製造之情事，顯無從認定該7 瓶藥品為偽藥。從
      而，被告此部分犯行尚屬不能證明，惟檢察官認被告就該
      販賣7 瓶偽藥部分，與前述經論罪科刑之販賣扣案編號7
      塑膠罐裝淺褐色藥粉1 瓶偽藥部分具有實質上一罪關係，
      依審判不可分之原則，爰不另為無罪判決之諭知。
(二)、公訴意旨另以：被告乙○○基於意圖為自己不法所有之犯
      意，於96年3 月間，在其高雄縣大寮鄉○○村○○路163
      號住處，向甲○○出示載有「專治腦中風‧各種病症‧毒
      蛇名藥」等字樣之名片，並佯稱：「你有腎水虛弱、血壓
      高等症狀，吃我的藥保證不會中風」等語後，向甲○○兜
      售其所有之不明藥丸，甲○○因而陷於錯誤，而向乙○○
      購買上開藥丸8 瓶計共21萬8000元，嗣甲○○服用該藥丸
      後，仍於96年3 月16日因急性腦中風住院，因認被告涉犯
      刑法第339 條第1 項詐欺取財罪嫌。惟查，扣案8 瓶藥品
      ，雖為中藥劑型，但無成分標誌，因中藥材品項繁多均屬
      天然物，所含成分複雜，且各藥材未知成分仍多，不同植
      物間常含有共同成分，若無處方藥材標示或指定檢驗項目
      ，實難廣泛性探索檢驗鑑定出中藥製劑中所含之藥材等情
      ，此有衛生署藥物食品檢驗局98年10月8 日藥檢參字第09
      80019 479 號函在卷可憑（見原審二卷第86頁）。上揭8
      瓶藥品因未標示成分，而無從查知其內含何種中藥成分，
      縱被告確曾向告訴人甲○○出示名片而傳達專治腦中風之
      訊息，進而販賣上揭8 瓶藥品予告訴人甲○○，亦無證據
      證明該藥品所含中藥成分對於腦中風之病症毫無助益。又
      告訴人甲○○雖確於96年3 月16日因急性腦中風入院施行
      檢查和治療，於96年3 月20日出院，有高雄醫學大學附設
      中和紀念醫院診斷證明書附卷可參（見警卷第14頁），然
      既查無積極證據足資證明其患有急性腦中風與服用被告販
      售之上揭藥品有何因果關係存在。顯見被告販售上揭藥品
      予告訴人甲○○，是否有施用詐術之行為，仍有疑義。從
      而，被告此部分犯行，亦尚屬不能證明，惟檢察官認被告
      就此詐欺取財部分，與前述經論罪科刑之販賣偽藥部分具
      有想像競合之裁判上一罪關係，依審判不可分之原則，爰
      亦不另為無罪判決之諭知。
據上論斷，應依刑事訴訟法第369 條第1 項前段、第364 條、第
299 條第1 項前段，藥事法第83條第1 項，刑法第2 條第1 項、
第11條前段，中華民國96年罪犯減刑條例第2 條第1 項第2 款、
第7 條，判決如主文。
本案經檢察官李門騫到庭執行職務。
中    華    民    國    99    年    2     月    23    日
                  刑事第十庭    審判長法  官  陳中和
                                      法  官  林水城
                                      法  官  李政庭
以上正本證明與原本無異。
如不服本判決應於收受本判決後10日內向本院提出上訴書狀，其
未敘述上訴理由者，並得於提起上訴後10日內向本院補提理由書
狀（均須按他造當事人之人數附繕本）「切勿逕送上級法院」。
中    華    民    國    99    年    2     月    23    日
                                      書記官  張明賢
附錄本判決論罪科刑之法條：
藥事法第83條第1項
明知為偽藥或禁藥，而販賣、供應、調劑、運送、寄藏、牙保、
轉讓或意圖販賣而陳列者，處7 年以下有期徒刑，得併科新臺幣
5 百萬元以下罰金。

司法院資訊處製作；財團法人民間司法改革基金會備份。
